【裁判字號】    99,易,2106
【裁判日期】    990824
【裁判案由】    竊盜
【裁判全文】
臺灣板橋地方法院刑事判決              99年度易字第2106號
公  訴  人  台灣板橋地方法院檢察署檢察官
被      告  子○○
上列被告因竊盜案件，經檢察官提起公訴（98年度偵字第29824
號），被告於審理時就被訴事實為有罪之陳述，經本院裁定改依
簡式審判程序審理，判決如下：
    主      文
子○○犯如附表所示之罪，各處如附表所示之刑，應執行有期徒
刑肆年。
    事      實
一、子○○前曾於民國96年間，因違反職役職責案件，經國防部
    高等軍事法院以96年度上訴字第78號判決處有期徒刑八月確
    定，於97年2 月16日縮刑期滿執行完畢。詎仍不知警惕，竟
    先後為下列犯行：
（一）先於97年10月初某日中午12時許，途經台北縣新莊市○○
      路778 巷26之1 號壬○○經營之鐵工廠前，見該工廠鐵門
      未關，四下無人，認有機可乘，竟意圖為自己不法之所有
      ，基於竊盜之犯意，自大門侵入該工廠內，竊取壬○○所
      有之電焊機1 組，得手後旋即逃逸。
（二）次於97年11月底某日下午1 時許，途經台北縣五股鄉○○
      路○段37巷2 號辰○○經營之鐵工廠前，見該工廠鐵門未
      關，四下無人，認有機可乘，竟意圖為自己不法之所有，
      基於竊盜之犯意，自大門侵入該工廠內，竊取辰○○所有
      之電鑽、電焊機、砂輪機各1 台、及電焊線1 組等物，得
      手後旋即離去。
（三）繼於97年12月4 日晚間10時許，途經台北縣五股鄉○○路
      ○段197 巷23號午○○之住宅兼經營之公司前，見該處大
      門未關，四下無人，認有機可乘，竟意圖為自己不法之所
      有，基於竊盜之犯意，自大門於夜間侵入該住宅內，竊取
      午○○所有之機車鑰匙1 支，旋以該鑰匙啟動午○○所有
      之車號７１８－ＤＤＶ號重型機車電門而竊取之，得手後
      旋即逃逸。
（四）復於98年1 月1 日晚間9 時許，途經台北縣三重市○○街
      53巷136 號江清根經營之藥局前，見該藥局無人在內，認
      有機可乘，竟意圖為自己不法之所有，基於竊盜之犯意，
      啟門侵入該藥局內，竊取江清根所有之現金新台幣（下同
      ）四千元，得手後旋即離去。嗣為警循線查獲另案竊盜後
      ，在未經有偵查權之機關或公務員發覺前，主動向警員承
      認其為本起竊盜案之行竊者而接受裁判。
（五）再於98年4 月初某日下午3 時許，途經台北縣五股鄉○○
      路120 號戊○○之住處前，見該處大門未鎖、無人在內，
      認有機可乘，竟意圖為自己不法之所有，基於竊盜之犯意
      ，啟門侵入該住宅內，竊取戊○○所有之現金八萬元，得
      手後旋即逃逸。嗣為警循線查獲另案竊盜後，在未經有偵
      查權之機關或公務員發覺前，主動向警員承認其為本起竊
      盜案之行竊者而接受裁判。
（六）又於98年4 月15日上午9 時許，途經台北縣八里鄉○○○
      街30號辛○○○之住處前，見該處大門未鎖、無人在內，
      認有機可乘，竟意圖為自己不法之所有，基於竊盜之犯意
      ，啟門侵入該住宅內，竊取辛○○○所有之現金一萬元，
      得手後旋即離去。嗣為警循線查獲另案竊盜後，在未經有
      偵查權之機關或公務員發覺前，主動向警員承認其為本起
      竊盜案之行竊者而接受裁判。
（七）繼於98年4 月21日凌晨4 時許，途經台北縣蘆洲市○○路
      336 巷30號前方路段，見丙○○所有之車號ＪＧ５－１８
      ５號機車停放在路旁，四下無人，認有機可乘，竟意圖為
      自己不法之所有，基於竊盜之犯意，徒手扳開該機車座墊
      ，竊取丙○○所有之現金四萬五千元，得手後旋即逃逸。
      嗣為警循線查獲另案竊盜後，在未經有偵查權之機關或公
      務員發覺前，主動向警員承認其為本起竊盜案之行竊者而
      接受裁判。
（八）復於98年5 月初某日上午10時許，途經台北縣五股鄉○○
      路○段22巷33號卯○○之住處前，見四下無人，認有機可
      乘，竟意圖為自己不法之所有，基於竊盜之犯意，徒手開
      啟屬安全設備之後門窗戶，攀爬踰越侵入該住宅內，竊取
      卯○○所有之現金一萬八千元，得手後旋即離去。嗣為警
      循線查獲另案竊盜後，在未經有偵查權之機關或公務員發
      覺前，主動向警員承認其為本起竊盜案之行竊者而接受裁
      判。
（九）再於98年5 月26日晚間7 時許，途經台北縣新莊市○○路
      177 巷48號5 樓庚○○之住處前，見四下無人，認有機可
      乘，竟意圖為自己不法之所有，基於竊盜之犯意，持其所
      有客觀上可供兇器使用之油壓剪1 支，破壞鐵門及屬安全
      設備之窗戶鐵條後，攀爬踰越侵入該住宅內，竊取庚○○
      所有之現金二千三百元，得手後旋即逃逸。
（一０）又於98年6 月中旬某日上午6 時許，途經台北縣蘆洲市
        ○○街77號丁○○○經營之早餐店前，見該店無人在內
        ，認有機可乘，竟意圖為自己不法之所有，基於竊盜之
        犯意，走入該店內，竊取丁○○○所有之現金四千五百
        元，得手後旋即離去。嗣為警循線查獲另案竊盜後，在
        未經有偵查權之機關或公務員發覺前，主動向警員承認
        其為本起竊盜案之行竊者而接受裁判。
（一一）繼於98年7 月底某日中午12時許，途經台北縣五股鄉○○路○段22巷35號巳○○經營之鐵工廠前，見該工廠無
        人在內，認有機可乘，竟意圖為自己不法之所有，基於
        竊盜之犯意，啟門侵入該工廠內，竊取巳○○所有之電
        焊機、砂輪機各1 台、電鑽2 支等物，得手後旋即逃逸
        。嗣為警循線查獲另案竊盜後，在未經有偵查權之機關
        或公務員發覺前，主動向警員承認其為本起竊盜案之行
        竊者而接受裁判。
（一二）復於98年8 月31日上午6 時30分許，途經台北縣五股鄉
        ○○路○段182 巷15弄3 號癸○○住處前，見四下無人
        ，認有機可乘，竟意圖為自己不法之所有，基於竊盜之
        犯意，侵入該住宅內，竊取癸○○所有之現金一千餘元
        ，得手後旋即離去。嗣為警循線查獲另案竊盜後，在未
        經有偵查權之機關或公務員發覺前，主動向警員承認其
        為本起竊盜案之行竊者而接受裁判。
（一三）再於98年9 月13日下午2 時許，途經台北縣五股鄉○○
        路○段52巷15之11號乙○○經營之工廠前，見該工廠無
        人在內，認有機可乘，竟意圖為自己不法之所有，基於
        竊盜之犯意，持該工廠內客觀上可供兇器使用之十字起
        子1 支，破壞該工廠辦公室大門，侵入竊取乙○○所有
        之現金四千元，得手後旋即逃逸。
（一四）又於98年9 月中旬某日下午1 時許，途經台北縣蘆洲市
        ○○街124 號5 樓寅○之住處前，見四下無人，認有機
        可乘，竟意圖為自己不法之所有，基於竊盜之犯意，持
        其所有客觀上可供兇器使用之油壓剪1 支，破壞屬安全
        設備之鐵窗後，攀爬踰越侵入該住宅內，竊取寅○所有
        之現金約一萬元，得手後旋即離去。嗣為警循線查獲另
        案竊盜後，在未經有偵查權之機關或公務員發覺前，主
        動向警員承認其為本起竊盜案之行竊者而接受裁判。
（一五）繼於98年9 月15日下午2 時5 分許，途經台北縣蘆洲市
        ○○街115 之3 號1 樓甲○○經營之鐵工廠前，見該工
        廠無人在內，認有機可乘，竟意圖為自己不法之所有，
        基於竊盜之犯意，徒手破壞該工廠後方屬安全設備之窗
        戶採光板後，攀爬踰越侵入該工廠內，侵入竊取甲○○
        所有之現金一萬七千元，得手後旋即逃逸。
（一六）復於98年9 月23日上午6 時30分許，途經台北縣五股鄉
        ○○路57之1 號陳錦賓經營之鐵工廠前，見四下無人，
        認有機可乘，竟意圖為自己不法之所有，基於竊盜之犯
        意，持其所有客觀上可供兇器使用之油壓剪1 支，破壞
        屬安全設備之窗戶後，攀爬踰越侵入該工廠內，竊取陳
        錦賓所有之電鑽3 台、電動槌1 台、日製攻牙機1 台、
        及現金九千元，得手後旋即離去。
（一七）再於98年9 月27日上午6 時59分許，途經台北縣蘆洲市
        ○○街115 之3 號1 樓甲○○經營之鐵工廠前，見該工
        廠無人在內，認有機可乘，竟意圖為自己不法之所有，
        基於竊盜之犯意，徒手破壞屬安全設備之窗戶鐵條後，
        攀爬踰越侵入該工廠內，侵入竊取甲○○所有之現金五
        千餘元，得手後旋即逃逸。
（一八）末於98年9 月30日凌晨4 時許，途經台北縣三重市○○
        街139 之10號己○○經營之木板倉庫前，見該倉庫無人
        在內，認有機可乘，竟意圖為自己不法之所有，基於竊
        盜之犯意，徒手破壞該倉庫後方牆垣石綿瓦後，攀爬踰
        越侵入該倉庫內，侵入竊取己○○所有之現金四百元，
        得手後旋即離去。嗣為警循線查獲另案竊盜後，在未經
        有偵查權之機關或公務員發覺前，主動向警員承認其為
        本起竊盜案之行竊者而接受裁判。
二、案經台北縣政府警察局蘆洲分局報告台灣板橋地方法院檢察
    署檢察官偵查起訴。
    理      由
一、本案被告子○○所犯係死刑、無期徒刑、最輕本刑為三年以
    上有期徒刑以外之罪，且非高等法院管轄之第一審案件，其
    於本院審理時就被訴事實為有罪之陳述，經本院告知簡式審
    判程序之旨，並聽取公訴人、被告之意見後，裁定改行簡式
    審判程序，合先敘明。
二、上揭事實，業據被告於本院審理時坦承不諱，並經證人壬○○、辰○○、午○○、江清根、戊○○、辛○○○、丙○○
    、卯○○、庚○○、丁○○○、巳○○、癸○○、乙○○、
    寅○、甲○○、丑○○○、己○○等人於警詢時證述屬實，
    復有查獲照片、監視錄影翻拍照片等件在卷可稽，足證被告
    自白核與事實相符，堪以採信。本案事證明確，被告犯行，
    洵堪認定。
三、核被告所為，係分別犯如附表所示之刑法第320 條第1 項之
    竊盜罪、第321 條第1 項第1 款、第2 款、第3 款之加重竊
    盜罪。被告所犯上開十八罪，犯意各別、時地有異，應予分
    論併罰。查被告有如前所述之前案紀錄，於97年2 月16日縮
    刑期滿執行完畢，有台灣高等法院被告前案紀錄表在卷可稽
    ，其於受徒刑之執行完畢後，五年以內故意再犯本案有期徒
    刑以上之罪，均為累犯，俱應依刑法第47條第1 項規定加重
    其刑。另被告於附表編號4 、5 、6 、7 、8 、10、11、12
    、14、18所示竊盜犯罪後，在未經有偵查權之機關或公務員
    發覺前，主動向警員承認其為該起竊盜案之行竊者而接受裁
    判，警詢筆錄在卷可稽，爰依刑法第62條前段規定減輕其刑
    ，並就此部分依刑法第71條第1 項規定先加後減之。
四、爰審酌被告之素行、犯罪之動機、目的均僅為一己之私利、
    犯罪之手段、竊取財物之價值，及犯罪後坦承犯行，態度尚
    屬良好等一切情狀，分別量處如主文所示之刑，暨定其應執
    行之刑，以示懲儆。
據上論斷，應依刑事訴訟法第273 條之1 第1 項、第299 條第1
項前段，刑法第320 條第1 項、第321 條第1 項、第2 項、第3
項、第47條第1 項、第62條前段、第51條第5 款，刑法施行法第
1 條之1 ，判決如主文。
本案經檢察官馮君傑到庭執行職務。
中    華    民    國    99    年    8     月    24    日
                  刑事第17庭  法  官  林鈺琅
以上正本證明與原本無異。
如不服本判決，應於收受送達後10日內，向本院提出上訴狀，並
應敘述具體理由；其未敘述上訴理由者，應於上訴期間屆滿後20
日內，向本院補提理由書（均須按他造當事人之人數附繕本），
「切勿逕送上級法院」。
                              書記官  鍾惠萍
中    華    民    國    99    年    8     月    24    日
附表：
┌──┬────┬──────┬──────────────┬──┐
│編號│犯罪日期│所 犯 法 條 │    主                文    │備註│
├──┼────┼──────┼──────────────┼──┤
│ 一 │97年10月│刑法第320 條│子○○竊盜，累犯，處有期徒刑│    │
│    │初某日  │第1 項      │參月。                      │    │
├──┼────┼──────┼──────────────┼──┤
│ 二 │97年11月│刑法第320 條│子○○竊盜，累犯，處有期徒刑│    │
│    │底某日  │第1 項      │參月。                      │    │
├──┼────┼──────┼──────────────┼──┤
│ 三 │97年12月│刑法第321 條│子○○於夜間侵入住宅竊盜，累│    │
│    │4 日    │第1 項第1 款│犯，處有期徒刑捌月。        │    │
├──┼────┼──────┼──────────────┼──┤
│ 四 │98年1 月│刑法第320 條│子○○竊盜，累犯，處有期徒刑│自首│
│    │1 日    │第1 項      │貳月。                      │    │
├──┼────┼──────┼──────────────┼──┤
│ 五 │98年4 月│刑法第320 條│子○○竊盜，累犯，處有期徒刑│自首│
│    │初某日  │第1 項      │貳月。                      │    │
├──┼────┼──────┼──────────────┼──┤
│ 六 │98年4 月│刑法第320 條│子○○竊盜，累犯，處有期徒刑│自首│
│    │15日    │第1 項      │貳月。                      │    │
├──┼────┼──────┼──────────────┼──┤
│ 七 │98年4 月│刑法第320 條│子○○竊盜，累犯，處有期徒刑│自首│
│    │21日    │第1 項      │貳月。                      │    │
├──┼────┼──────┼──────────────┼──┤
│ 八 │98年5 月│刑法第321 條│子○○踰越安全設備竊盜，累犯│自首│
│    │初某日  │第1 項第2 款│，處有期徒刑肆月。          │    │
├──┼────┼──────┼──────────────┼──┤
│ 九 │98年5 月│刑法第321 條│子○○攜帶兇器、毀越安全設備│    │
│    │26日    │第1 項第1 款│、於夜間侵入住宅竊盜，累犯，│    │
│    │        │、第2 款、第│處有期徒刑玖月。            │    │
│    │        │3 款        │                            │    │
├──┼────┼──────┼──────────────┼──┤
│一０│98年6 月│刑法第320 條│子○○竊盜，累犯，處有期徒刑│自首│
│    │中旬某日│第1 項      │貳月。                      │    │
├──┼────┼──────┼──────────────┼──┤
│一一│98年7 月│刑法第320 條│子○○竊盜，累犯，處有期徒刑│自首│
│    │底某日  │第1 項      │貳月。                      │    │
├──┼────┼──────┼──────────────┼──┤
│一二│98年8 月│刑法第320 條│子○○竊盜，累犯，處有期徒刑│自首│
│    │31日    │第1 項      │貳月。                      │    │
├──┼────┼──────┼──────────────┼──┤
│一三│98年9 月│刑法第321 條│子○○毀壞門扇竊盜，累犯，處│    │
│    │13日    │第1 項第2 款│有期徒刑捌月。              │    │
├──┼────┼──────┼──────────────┼──┤
│一四│98年9 月│刑法第321 條│子○○攜帶兇器、毀越安全設備│自首│
│    │中旬某日│第1 項第2 款│竊盜，累犯，處有期徒刑肆月。│    │
│    │        │、第3 款    │                            │    │
├──┼────┼──────┼──────────────┼──┤
│一五│98年9 月│刑法第321 條│子○○毀越安全設備竊盜，累犯│    │
│    │15日    │第1 項第2 款│，處有期徒刑捌月。          │    │
├──┼────┼──────┼──────────────┼──┤
│一六│98年9 月│刑法第321 條│子○○攜帶兇器、毀越安全設備│    │
│    │23日    │第1 項第2 款│竊盜，累犯，處有期徒刑捌月。│    │
│    │        │、第3 款    │                            │    │
├──┼────┼──────┼──────────────┼──┤
│一七│98年9 月│刑法第321 條│子○○毀越安全設備竊盜，累犯│    │
│    │27日    │第1 項第2 款│，處有期徒刑捌月。          │    │
├──┼────┼──────┼──────────────┼──┤
│一八│98年9 月│刑法第321 條│子○○毀越牆垣竊盜，累犯，處│自首│
│    │30日    │第1 項第2 款│有期徒刑捌月。              │    │
└──┴────┴──────┴──────────────┴──┘
附錄本案論罪科刑法條全文：
刑法第320 條：（竊盜罪）
  意圖為自己或第三人不法之所有，而竊取他人之動產者，為竊
  盜罪，處五年以下有期徒刑、拘役或五百元以下罰金。
  意圖為自己或第三人不法之利益，而竊佔他人之不動產者，依
  前項之規定處斷。
  前二項之未遂犯罰之。
刑法第321 條：（加重竊盜罪）
  犯竊盜罪而有左列情形之一者，處六月以上、五年以下有期徒
  刑：
  一、於夜間侵入住宅或有人居住之建築物、船艦或隱匿其內而
      犯之者。
  二、毀越門扇、牆垣或其他安全設備而犯之者。
  三、攜帶兇器而犯之者。
  四、結夥三人以上而犯之者。
  五、乘火災、水災或其他災害之際而犯之者。
  六、在車站或埠頭而犯之者。
  前項之未遂犯罰之。

司法院資訊處製作；財團法人民間司法改革基金會備份。
